臺灣板橋地方法院民事裁定　　　　　　 95年度家聲字第160號
聲　請　人　乙○○
相　對　人　甲○○?住高雄市○.
上列當事人間聲請指定夫妻住所事件，本院裁定如下：
    主      文
指定兩造夫妻住所為台北縣中和市○○路二一三號。
程序費用由聲請人負擔。
    理      由
一、本件聲請意旨略以：兩造於民國（下同）91年8 月2 日結婚
    ，現婚姻關係存續中，並育有一子吳秉曄（92年1 月25日生
    ），惟雙方婚後均未曾同居一地共同生活，聲請人目前服務
    於台灣大學醫學院附設醫院，籍設台北縣中和市○○路213
    號，並與兩造之子共同居住於該處所，而相對人則服務於榮
    民總醫院高雄分院，居住於醫院宿舍中，並設籍於該高雄市
    左營區○○路8 巷27號。兩造結婚至今，聲請人對相對人之
    工作與生活完全尊重，然相對人卻視妻兒如敝屣，非但鮮少
    主動以電話關懷聲請人及子女，即使公務北上亦係被動地在
    聲請人要求下始前往探視聲請人母子，聲請人為使夫妻團聚
    ，並使相對人父子有相處之機會，常希望利用假期至南部與
    其相聚，詎相對人均以不同理由婉拒，夫妻之情如此淡薄，
    令人難以相信，聲請人多次婉轉與相對人溝通協議離婚，相
    對人多以工作繁忙為由而不願正面溝通，故擬請求法院裁判
    離婚，但因雙方住所地不同，爰依民法第1002條第1 項、非
    訟事件法第121 條第1 項之規定，聲請本院裁定指定兩造夫
    妻之住所為台北縣中和市○○路213 號等語。
二、按夫妻之住所，由雙方共同協議之，未為協議或協議不成時
    ，得聲請法院定之。法院為前項裁定前，以夫妻共同戶籍地
    規定為其住所，民法第1002條第1 項、第2 項定有明文。
三、經查，本件兩造間有婚姻關係，現仍存續中，並育有子女吳
    秉曄，而兩造婚後聲請人籍設於台北縣中和市○○路213 號
    ，並與兩造之子共同居住於該處所，相對人則籍設於高雄市
    左營區○○路8 巷27號1 樓，並居住於該處所之事實，業據
    聲請人提出戶口名簿影本、聲請人及相對人身分證影本2 件
    、戶籍謄本3 件、聲請人在職證明暨兩造之子吳秉曄在學證
    明等件為證，自堪信為真實。又聲請人主張兩造結婚至今，
    並未曾同居一地共同生活，亦未約定夫妻之住所等情，亦據
    證人即聲請人母親范陳秀蓮到庭證述屬實，而相對人經本院
    合法通知無正當理由均未到庭或提出書狀為辯，是本院綜上
    事證，堪認兩造婚後就夫妻之住所並未為協議，是聲請人聲
    請裁定兩造夫妻之住所，於法有據，應予准許。
四、又本院審酌兩造夫妻實際生活情況、工作、婚後家庭生活重
    心、兩造子女家居條件便利性及適應性等一切情狀，聲請人
    與相對人雖各自於台灣大學醫學院附設醫院及榮民總醫院高
    雄分院市工作，而分別居住於臺北縣及高雄市，惟衡以兩造
    所生小孩吳秉曄自小即與聲請人同住台北縣中和市○○路21
    3 號，現並在台北縣中和市之私立南山高級中學附設員工托
    兒所就學中，堪認臺北縣中和市○○路213 號為聲請人母子
    之家庭生活重心所在，以現今交通便捷之情形，相對人於假
    日返回台北縣與聲請人母子共同居住生活，應無困難，且相
    對人就本件聲請指定夫妻住所亦均未提出意見為辯，爰依上
    開規定及說明，指定台北縣中和市○○路213 號為兩造夫妻
    之住所。
五、依非訟事件法第21第1項前段裁定如主文。
中　　華　　民　　國　　96　　年　　1 　　月　　19　　日
                  家事法庭  法　官　葉靜芳
以上正本係照原本作成。
如對本裁定不服，得於裁定送達後10日內向本院提出抗告狀。並
繳納抗告費新台幣1000元。
中　　華　　民　　國　　96　　年　　1 　　月　　22　　日
                            書記官　鄒秀珍
